臺灣高等法院臺南分院刑事判決
                                   109年度上訴字第1050號
上  訴  人
即  被  告  甲○○



上列上訴人因違反藥事法案件，不服臺灣雲林地方法院109年度
訴字第422號中華民國109年7月27日第一審判決（起訴案號：臺
灣雲林地方檢察署109年度偵字第2953號），提起上訴，本院判
決如下：
    主  文
上訴駁回。
    犯 罪 事 實
一、甲○○明知甲基安非他命屬毒品危害防制條例第2條第2項第
    2款所規定之第二級毒品，並經衛生福利部明令公告列為禁
    藥管理，亦屬藥事法所稱之禁藥，依法不得轉讓；竟仍基於
    轉讓禁藥甲基安非他命之犯意，於民國108年11月10日19時
    50分許，在雲林縣○○鎮○○里000號大屯國小附近某處，
    無償轉讓含甲基安非他命之毒品1包（未達淨重10公克）予
    李宜品。
二、案經雲林縣警察局斗南分局報告臺灣雲林地方檢察署檢察官
    偵查起訴。
    理    由
一、被告甲○○經合法傳喚，有傳票及收受送達資料可憑（本院卷
    第79頁），於審理期日無正當理由不到庭，爰不待其陳述，
    逕行判決。
二、本判決引為判斷基礎之傳聞陳述，當事人於言詞辯論終結前
    未經聲明異議，本院審酌該等陳述之作成時，並無違法或不
    當取證，或證明力過低等不適當情況；另其他非傳聞證據，
    亦經依法定程序取得及合法調查，與待證事實間復具相當關
    聯性，並無不得為證據情形，均有證據能力。
三、被告於本院準備及審理程序均未到庭，惟上開犯罪事實，業
    經被告於警詢、偵訊及原審審理時均自白不諱（見警卷第4
    頁；偵卷第80頁；原審卷第49、95、102頁），核與證人即
    受轉讓人李宜品偵查中證述相符（見偵卷第80至81頁），並
    有李宜品之偵辦毒品案真實姓名與代號對照表、詮昕科技股
    份有限公司108年11月29日濫用藥物尿液檢驗報告在卷可稽
    ，足認被告上開自白與客觀事實相符，堪以採信。從而，本
    案事證明確，被告犯行足以認定，應依法論科。
四、論罪科刑
(一)甲基安非他命係毒品危害防制條例第2條第2項第2款之第二
    級毒品，亦經行政院衛生福利部明令公告列入禁藥管理，為
    藥事法第22條第1項第1款所規定之禁藥；藥事法第83條第1
    項轉讓禁藥罪之法定本刑為「七年以下有期徒刑，得併科新
    臺幣五千萬元以下罰金」，較毒品危害防制條例第8條第2項
    轉讓第二級毒品罪之法定本刑為「六月以上五年以下有期徒
    刑，得併科新台幣七十萬元以下罰金」為重；且無證據證明
    有毒品危害防制條例第8條第6項之轉讓第二級毒品達法定加
    重數量標準以上（即淨重達10公克以上)，另受轉讓人李宜
    品該時為成年男性，有警卷筆錄可參，亦無毒品危害防制條
    例第9條第1項規定成年人轉讓予未成年人加重情形，本於重
    法優於輕法之法規競合法理，應優先適用藥事法第83條第1
    項規定處斷。
(二)核被告所為，係犯藥事法第83條第1項轉讓禁藥罪。被告轉
    讓甲基安非他命前持有行為，因藥事法未處罰單純持有禁藥
    ，不予論罪。
(三)被告前因違反毒品危害防制條例之施用毒品案件，經原審法
    院以107年度訴字第73號判決處有期徒刑10月確定，並於108
    年3月10日徒刑執行完畢，有臺灣高等法院被告前案紀錄表
    可憑，其受徒刑之執行完畢後，5年以內故意再犯本案有期
    徒刑以上之罪，為累犯。又司法院釋字第775號解釋揭示，
    行為人所受之刑罰超過其所應負擔罪責之個案，違反憲法罪
    刑相當，牴觸憲法第23條比例原則，於此範圍內，在修正刑
    法第47條前，法院就該個案應依該解釋，裁量是否加重最低
    本刑等意旨；本院審酌被告前開累犯之施用毒品犯行，甫於
    108年3月10日執行完畢，旋於出監後數月之同年11月，無視
    刑罰，恣意轉讓他人供施用，戕害他人身心，其侵害社會及
    個人法益，足認被告就本案犯行有其特別惡性、及對刑罰反
    應力薄弱之情形，所受之刑罰並無超過其所應負擔罪責，各
    罪仍應依刑法第47條第1項加重其刑。
五、原審以被告犯行明確，適用藥事法第83條第1項，刑法第11
    條前段、第47條第1項規定，論以轉讓禁藥罪，並依累犯規
    定加重其刑；復審酌被告前有施用毒品之前案紀錄，竟無視
    禁令，明知毒品之戕害，轉讓甲基安非他命供他人施用，助
    長毒品散播；併兼衡被告犯後坦承犯行，轉讓毒品對象僅1
    人，轉讓毒品數量不多；暨其自陳之教育程度、工作收入等
    一切情狀，量處有期徒刑4月，揆其認事用法無誤，依法量
    刑，亦屬妥適。被告上訴意旨所稱犯後坦認犯行、應從輕量
    刑等情；業經原審審酌，據為科刑因素，所為量刑已妥適反
    應其犯後態度情狀，並無違罪刑相當原則。其上訴猶執前詞
    ，對原審量刑職權之適法行使，指摘量刑不當，為無理由，
    應予駁回。
據上論斷，依刑事訴訟法第368條、第371條，判決如主文。
本案經檢察官陳淑香提起公訴，檢察官章京文於本院到庭執行職
務。
中　　華　　民　　國　109　　年　　10　　月　　20 　　日
                  刑事第四庭    審判長法  官  郭玫利
                                      法  官  陳金虎
                                      法  官  蔡廷宜

以上正本證明與原本無異。
如不服本判決應於收受送達後20日內向本院提出上訴書狀，其未
敘述上訴理由者，並得於提起上訴後20日內向本院補提理由書（
均須按他造當事人之人數附繕本）「切勿逕送上級法院」。
　　　　　　　　　　　　　　　　　　　書記官  葉宥鈞
中　　華　　民　　國　　109 　年　　10　　月　　20　　日
附錄本案論罪科刑法條全文：
藥事法第83條
明知為偽藥或禁藥，而販賣、供應、調劑、運送、寄藏、牙保、
轉讓或意圖販賣而陳列者，處7年以下有期徒刑，得併科新臺幣5
千萬元以下罰金。
犯前項之罪，因而致人於死者，處7年以上有期徒刑，得併科新
臺幣1億元以下罰金；致重傷者，處3年以上12年以下有期徒刑，
得併科新臺幣7千5百萬元以下罰金。
因過失犯第1項之罪者，處2年以下有期徒刑、拘役或科新臺幣5
百萬元以下罰金。
第1項之未遂犯罰之。